臺灣高等法院刑事裁定　　　　　　　　96年度交抗字第1065號
抗　告　人
即受處分人　甲○○
上列抗告人因違反道路交通管理處罰條例案件，不服臺灣板橋地
方法院，中華民國96年11月23日所為裁定（96年度交聲字第1041
號），提起抗告，本院裁定如下：
    主  文
原裁定撤銷，發回臺灣板橋地方法院。
    理  由
一、原裁定意旨略以：抗告人即受處分人甲○○於民國96年5 月
    6日上午8時22分許，在臺北縣板橋市○○街235 巷內，將其
    駕駛之車號540-EL號營業小客車，於身心障礙專用停車位違
    規停車之事實，有違規採證及現場標誌設立照片存卷可稽，
    抗告人違規行為應堪認定。原處分機關依道路交通管理處罰
    條例第56條第1 項第10款及違反道路交通管理事件統一裁罰
    基準表規定，裁處罰鍰新臺幣1,200 元，並無不當。本件異
    議為無理由，應予駁回等語。
二、抗告意旨略以：抗告人停車時，僅設置標線，未設置標誌，
    此可函詢台北縣政府交通局路邊停車管理中心加以明瞭。且
    依交通部92年7 月25日交路字第0920044326號函釋，未設置
    標誌，不宜以道路交通管理處罰條例第56條第1 項第10款之
    規定據以處罰。原裁定既未函詢，亦未傳喚抗告人到院說明
    ，請求撤銷原裁定等語。
三、經查：抗告人於上開時、地，將其駕駛之車號540-EL號營業
    小客車，停放於身心障礙專用停車位，固有臺北縣政府警察
    局海山分局96年8月2日北縣警海交裁字第0960028225號函附
    違規採證照片暨現場標誌照片各1紙在卷可稽。然依抗告人
    於聲明異議及申訴時所檢附現場照片3幀，顯示照片上均有
    停車格「32、33」標示，此與臺北縣政府警察局海山分局上
    開違規採證照片及現場標誌相片有停車格「32」之標示相雷
    同，且照片停車位旁之紅磚走道鋪設及周遭環境相仿，則抗
    告人所提照片拍攝地點為舉發違規之地點，非無可能。且依
    抗告人提出照片拍攝時間為「2007/05/07」，為本件舉發違
    規時間之翌日，依該照片顯示並無身心障礙專用停車位標誌
    之設置；而原舉發機關事後提出設有身心障礙專用停車位標
    誌之照片上並無拍攝日期，是上開違規時間，是否確實設置
    有身心障礙專用停車位標誌，即不無疑問。再經本院電詢臺
    北縣政府海山分局查證：違規地點標線設置時間為96年4 月
    25日、標誌設置時間為96年5月31日，有本院公務電話查詢
    紀錄表存卷可參。則抗告人以其於96年5月6日停車於舉發違
    規地點時尚未有身心障礙專用停車位標誌之設置，尚非虛妄
    而屬可能。從而，原法院未函詢舉發違規地點有關身心障礙
    專用停車位標線、標線設置之時間，率以原舉發機關事後拍
    攝已設置標線、標誌之現場照片據以駁回抗告人之聲明異議
    ，尚嫌率斷。抗告意旨執此以指摘原法院裁定不當，為有理
    由，應由本院將原裁定撤銷，發回原法院另為妥適之調查與
    處理，以期詳適。
四、據上論斷，應依道路交通案件處理辦法第26條，刑事訴訟法
    第413條前段，裁定如主文。
中　　華　　民　　國　　96　　年　　12　　月　　27　　日
                  刑事第二庭審判長法  官  呂丹玉
　　                              法  官  王詠寰
                          　　　　法　官  李麗玲
以上正本證明與原本無異。
不得再抗告。
　                                書記官  廖婷璇
中　　華　　民　　國　　96　　年　　12　　月　　28　　日
